【裁判字號】    98,審小上,83
【裁判日期】    981127
【裁判案由】    給付服務費
【裁判全文】
臺灣高雄地方法院民事裁定            98年度審小上字第83號
上  訴  人  乙○○
被上訴人    中興保全股份有限公司
法定代理人  甲○○○○
上列當事人間請求給付服務費事件，上訴人對於民國98年8 月5
日本院高雄簡易庭98年度雄小字第1533號第一審判決提起上訴，
本院裁定如下：
    主    文
上訴駁回。
第二審訴訟費用新臺幣壹仟伍佰元由上訴人負擔。
    理    由
一、按對於小額程序第一審判決之上訴，非以其違背法令為理由
    ，不得為之；又上訴狀內應記載上訴理由，表明下列各款事
    項：1.原判決所違背之法令及其具體內容。2.依訴訟資料可
    認為原判決有違背法令之具體事實，民事訴訟法第436 條之
    24 第2項、第436 條之25分別定有明文。所謂判決違背法令
    ，乃指判決不適用法規或適用不當，為同法第468 條所明定
    ，此亦為小額事件之上訴程序所準用（民事訴訟法第436 條
    之32第2 項參照）。故對小額訴訟程序之第一審判決提起上
    訴時，其上訴狀或理由書應具體指摘原判決有何不適用法規
    或適用法規不當之情形，並揭示該法規之條項或其內容；若
    係成文法以外之法則，應揭示該法則之旨趣；倘為司法院解
    釋或最高法院之判例，則應揭示該判解之字號或其內容；如
    依民事訴訟法第469 條第1 款至第5 款所列情形為理由時，
    其上訴狀或理由書應揭示合於該條款之事實（最高法院71年
    臺上字第314 號判例參照）。次按上訴人雖提出上訴理由書
    ，然其理由書未具體指摘原判決有何違背法令之內容及事實
    ，即不具備表明上訴理由之程式，雖原第一審法院未依民事
    訴訟法第436 之32第2 項準用同法第471 條第1 項之規定，
    裁定駁回上訴，而將訴訟卷宗送交第二審法院，即應由第二
    審法院裁定駁回其上訴（最高法院73年度第2 次民事庭庭長
    會議決議參照）。
二、上訴意旨略以：上訴人不服原審判決，特於法定期間提起上
    訴，將另行補提理由狀等語，爰依法提起上訴等語。
三、依上訴意旨所載，並未具體指明原審判決有如何不適用法規
    或適用法規不當，或有民事訴訟法第469 條第1 款至第5 款
    所稱當然違背法令之情事，及符合該條款要件之具體事實，
    自難認其已合法表明上訴理由，依首揭說明，應認其上訴為
    不合法。
四、復按於小額訴訟之上訴程式，法院為訴訟費用之裁判時，應
    確定其費用額，民事訴訟法第436 條之19第1 項、第436 條
    之32第1 項定有明文。本件第二審裁判費用為1,500 元，應
    由上訴人負擔，爰併為裁定如主文第二項所示。
五、據上論結，本件上訴為不合法，依民事訴訟法第436 之32第
    1 項、第2 項、第436 條之19第1 項、第444 條第1 項前段
    、第95條、第78條，裁定如主文。
中    華    民    國    98    年    11    月    27    日
                  民事第二庭審判長法  官 陳嘉惠
                                  法  官 謝雨真
                                  法  官 秦慧君
以上正本係照原本作成。
本裁定不得抗告。
中    華    民    國    98    年    11    月    27    日
                                    書記官  蔡佩珊


司法院資訊處製作；財團法人民間司法改革基金會備份。
